# 以旧换新业务咨询

提问人：quheqing 时间：2021-03-08 09:12:39
请问陈老师，公司是做设备的，有以旧换新的业务，回购的机器是客户买的竞争对手的机器，公司新机卖出价格估计 50 万，回购旧机价格 15 万，回购旧机再卖出就贬值了，大概 5 万左右，我们的新机成本是 22 左右。整个业务还是还是赚钱的，总收入 55 万，总成本 37 ，盈利 18 万。我们想问问这类业务处理是否能按正常的以旧换新业务分别做采购和销售处理？还是用其他方法？

回答人：chenyiwei
这类业务应按正常的采购和销售业务分别处理，但要注意不能简单地依据合同约定的价格作为会计处理等等依据。对收回的旧货，应按其可变现净值计量（当地旧货市场上的交易价格减去为了再次出售所需发生的修理、翻新等预期支出和交易税费）；出售新商品的销售收入等于收回旧货的可变现净值和收取客户的现金补价之和。